【裁判字號】    98,上訴,2940
【裁判日期】    980731
【裁判案由】    毒品危害防制條例
【裁判全文】
臺灣高等法院刑事判決                98年度上訴字第2940號
上  訴  人
即  被  告  甲○○
上列上訴人因違反毒品危害防制條例案件，不服臺灣臺北地方法
院九十八年度訴字第八三八號，中華民國九十八年六月十六日第
一審判決（起訴案號：臺灣臺北地方法院檢察署九十八年度毒偵
字第九七二號），提起上訴，本院判決如下：
    主  文
上訴駁回。
    理  由
一、按不服地方法院之第一審判決而上訴者，應向管轄第二審之
    高等法院為之；上訴書狀應敘述具體理由；第二審法院認為
    上訴書狀未敘述理由或上訴有第三百六十二條前段情形，應
    以判決駁回之，刑事訴訟法第三百六十一條第一項、第二項
    項、第三百六十七條前段明文規定。而所謂具體理由，必係
    依據卷內既有訴訟資料或提出新事證，指摘或表明第一審判
    決有何採證認事、用法或量刑等足以影響判決本旨之不當或
    違法，而構成應予撤銷之具體事由，始克當之（例如：依憑
    證據法則具體指出所採證據何以不具證據能力，或依憑卷證
    資料，明確指出所為證據證明力之判斷如何違背經驗、論理
    法則）；倘僅泛言原判決認定事實錯誤、違背法令、量刑失
    之過重或輕縱，而未依上揭意旨指出具體事由，或形式上雖
    已指出具體事由，然該事由縱使屬實，亦不足以認為原判決
    有何不當或違法者（例如：對不具有調查必要性之證據，法
    院未依聲請調查亦未說明理由，或援用證據不當，但除去該
    證據仍應為同一事實之認定），皆難謂係具體理由，俾與第
    二審上訴制度旨在請求第二審法院撤銷、變更第一審不當或
    違法之判決，以實現個案救濟之立法目的相契合，並節制濫
    行上訴（最高法院九十七年度臺上字第八九二號判決參照）
    。是倘上訴人之上訴書狀雖敘述上訴理由，形式上雖已指出
    具體事由，然該事由縱使屬實，亦不足以認為原判決有何不
    當或違法者，即與未敘述具體理由無異，所為上訴，即非適
    法。
二、查本件原判決依上訴人即被告甲○○之自白，其為警採集尿
    液，經送臺灣尖端先進生技醫藥科技股份有限公司以ＥＩＡ
    酵素免疫分析法、ＧＣ／ＭＳ氣相層析質譜儀分析法檢驗呈
    嗎啡及安非他命陽性反應，有臺北市政府警察局偵辦毒品案
    件尿液檢驗委驗單及臺灣尖端先進生技醫藥股份有限公司九
    十八年三月二十七日濫用藥物檢驗報告附卷足憑，另有臺北
    市政府警察局中正第二分局九十八年三月十八日搜索扣押筆
    錄、扣案毒品照片及臺北市政府警察局中正第二分局查獲涉
    嫌毒品危害防制條例毒品初步鑑驗報告書等資料附卷足憑；
    復有扣案一只殘渣袋內海洛因殘渣（量微無法驗重）、一只
    殘渣袋內安非他命殘渣（量微無法驗重）及分裝勺二支可佐
    ，認定被告確有施用第一級毒品及第二級毒品犯行。並審酌
    被告素行不佳，前科累累，前經觀察勒戒，並有多次施用毒
    品犯行，經法院論罪處刑，仍不知悔改，復繼續沾染毒品惡
    習，其施用毒品行為對於自身危害程度非輕、其犯罪之動機
    、目的、手段，暨犯後坦承犯行、態度良好，及其品行、生
    活狀況、智識程度等一切情狀，就其所犯施用第一級毒品犯
    行，判處有期徒刑十月，所犯施用第二級毒品犯行，判處有
    期徒刑六月，應執行有期徒刑一年二月，並就扣案一只殘渣
    袋內海洛因殘渣（量微無法驗重）及一只殘渣袋內安非他命
    殘渣（量微無法驗重），均諭知沒收銷燬之，就扣案之分裝
    勺二支，諭知沒收等情，均已詳敘其所憑證據、認定理由及
    量刑依據。從形式上觀察，原判決並無認定事實錯誤或量刑
    瑕疵或違背法令之情形。
三、本件上訴人即被告甲○○不服原判決，提起上訴，其上訴理
    由略以：扣案之二只殘渣袋實係之前所留下，由袋子上佈滿
    塵土可證。被告於九十七年六月中旬參加美沙冬替代療法，
    直至今年三月醫生告知藥量可減少，被告因身心痛苦且晚上
    需工作之故，又再度施打毒品，始為警查獲。被告實有心戒
    除毒品，請本院減輕其刑云云，惟被告上訴意旨所陳，顯未
    依據卷內既有訴訟資料或提出新事證，指摘或表明原審判決
    有何採證認事、用法或量刑等足以影響判決本旨之不當或違
    法，構成應撤銷之具體事由，揆諸前揭說明，本件上訴人之
    上訴不合法律程式，應不經言詞辯論程序，逕予駁回。
據上論斷，應依刑事訴訟法第三百六十七條前段、第三百七十二
條，判決如主文。
中    華    民    國    98    年    7    月    31    日
                    刑事第十八庭審判長法  官  吳鴻章
                                      法  官  徐昌錦
                                      法  官  陳健順
以上正本證明與原本無異。
施用第一級毒品部分如不服本判決應於收受送達後10日內向本院
提出上訴書狀，其未敘述上訴之理由者並得於提起上訴後10日內
向本院補提理由書（均須按他造當事人之人數附繕本）「切勿逕
送上級法院」。
施用第二級毒品部分不得上訴。
                                      書記官  劉寶鈴
中    華    民    國    98    年    7     月    31    日


司法院資訊處製作；財團法人民間司法改革基金會備份。
